【裁判字號】    99,訴,243
【裁判日期】    990331
【裁判案由】    違反毒品危害防制條例
【裁判全文】
臺灣嘉義地方法院刑事判決               99年度訴字第243號
公  訴  人  臺灣嘉義地方法院檢察署檢察官
被      告  甲○○
上列被告因違反毒品危害防制條例案件，經檢察官提起公訴（99
年度毒偵字第52號），被告於準備程序中就被訴事實為有罪之陳
述，經本院合議庭裁定由受命法官改依簡式程序審理，判決如下
：
    主  文
甲○○施用第一級毒品，累犯，處有期徒刑玖月。扣案第二級毒
品甲基安非他命壹包（驗餘淨重為零點肆零壹柒公克）沒收銷燬
，裝置前開毒品之包裝袋壹只沒收。
    犯罪事實
一、甲○○前因詐欺案件，經本院以94年度嘉簡字第1184號判決
    ，判處有期徒刑3 月確定，於民國94年11月25日以易科罰金
    執行完畢。又前因施用毒品案件，經本院裁定送觀察、勒戒
    後，認無繼續施用毒品之傾向，於97年4 月9 日執行完畢釋
    放。詎甲○○仍不知悔改，基於施用第一級毒品海洛因及第
    二級毒品甲基安非他命之犯意，於99年1 月5 日中午11時許
    ，在嘉義市○○路遊藝場內，以新臺幣2000元之代價，向真
    實姓名不詳、綽號「蓋文」之男子，購買甲基安非他命1 包
    後，於同日12時許在嘉義市金財神大樓友人住處內，以將海
    洛因及上開甲基安非他命置於生理食鹽水內，使其溶解於生
    理食鹽水中，再以注射針筒吸入該已溶解有海洛因、甲基安
    非他命之生理食鹽水，注入體內之方式同時施打海洛因及甲
    基安非他命。嗣於同日15時15分許，在其住處前，經警查獲
    ，當場扣得甲基安非他命1 包（驗餘淨重為0.4017公克），
    並經警採尿送驗，結果呈可待因、嗎啡及甲基安非他命陽性
    反應，始查悉上情。
二、案經嘉義市政府警察局第一分局報告臺灣嘉義地方法院檢察
    署檢察官偵查起訴。
    理  由
一、本件係經被告甲○○於準備程序當庭表示認罪，而經本院裁
    定以簡式審判程序加以審理，則依據刑事訴訟法第273 條之
    2 、同法第159 條第2 項之規定，不適用傳聞法則有關限制
    證據能力之相關規定，合先敘明。
二、上揭犯罪事實，業據被告甲○○於本院審理中坦承不諱；又
    被告於99年1 月5 日15時15分後，經警得其同意採尿送驗，
    其結果呈嗎啡、可待因及甲基安非他命陽性（按施用海洛因
    、甲基安非他命後，經人體之水解代謝作用，會分別呈嗎啡
    、可待因及甲基安非他命等陽性反應）反應等情，有長榮大
    學確認報告（檢體編號為：1B990104號）、代號及真實姓名
    對照表、同意書各1 份在卷足憑，是被告上揭自白核與事實
    相符，應堪採信。此外，被告前因施用毒品案件，經本院裁
    定令入勒戒處所觀察、勒戒後，認無繼續施用毒品傾向，嗣
    於97年4 月9 日執行完畢釋放等情，有臺灣嘉義地方法院檢
    察署刑案資料查註紀錄表及臺灣高等法院被告前案紀錄表各
    1 份附卷可憑。是被告施用毒品經觀察勒戒執行完畢釋放後
    ，5 年內再犯施用第一級毒品海洛因、第二級毒品甲基安非
    他命之犯行，堪以認定，應依法論科。
三、查海洛因、甲基安非他命分別為毒品危害防制條例第2 條第
    2 項第1 款、第2 款所定之第一級、第二級毒品，核被告所
    為，係分別犯毒品危害防制條例第10條第1 項之施用第一級
    毒品罪，及同條第2 項之施用第二級毒品罪。被告施用前持
    有海洛因、甲基安非他命之低度行為，應為各該施用之高度
    行為所吸收，均不另論罪。被告以一行為觸犯上開2 罪，應
    依刑法第55條前段之規定，從一重之施用第一級毒品罪處斷
    。至起訴意旨認被告係於施用海洛因及甲基安非他命後持有
    扣案甲基安非他命云云，惟經公訴人當庭更正犯罪事實如上
    ，並更正持有及施用毒品之法律關係為吸收關係，附此敘明
    。另被告前因詐欺案件，經本院以94年度嘉簡字第1184號判
    決，判處有期徒刑3 月確定，於94年11月25日以易科罰金執
    行完畢等情，業如前述，並有上揭前案紀錄表附卷足參，其
    受有期徒刑之執行完畢後5 年內，故意再犯本件有期徒刑以
    上之罪，為累犯，應依刑法第47條第1 項之規定加重其刑。
    爰審酌被告素行非佳，且施用毒品後經觀察勒戒後，猶未知
    所警惕，進而混合海洛因及甲基安非他命一同施用，足見其
    並未徹底戒除施用毒品，惟念及施用毒品本質上係戕害自身
    健康之行為，尚未嚴重破壞社會秩序或侵害他人權益，及被
    告坦承犯行、犯後態度尚屬良好等一切情狀，量處如主文所
    示之刑，以資儆懲。末按查獲之第二級毒品，不問屬於犯人
    與否，沒收銷燬之，毒品危害防制條例第18條第1 項前段定
    有明文。本件扣案鑑驗賸餘之甲基安非他命1 包（驗餘淨重
    為0.4017公克），為本案查獲之第二級毒品，應依毒品危害
    防制條例第18條第1 項前段之規定沒收銷燬之。至上開甲基
    安非他命之包裝袋1 只，係供盛裝包覆甲基安非他命，具防
    止其裸露、逸出及潮濕等功能，而便利遂行施用毒品所用之
    物，為被告所有，並係持供施用上開毒品所用之物，應依刑
    法第38條第1 項第2 款宣告沒收。
據上論斷，應依刑事訴訟法第273 條之1 第1 項、第299 條第1
項前段，毒品危害防制條例第10條第1 項、第2 項、第18條第1
項前段，刑法第11條前段、第55條前段、第47條第1 項、第38條
第1 項第2 款，判決如主文。
本案經檢察官侯德人到庭執行職務。
中    華    民    國    99    年     3    月      31  日
                  刑事第一庭    法  官  張志偉
以上正本證明與原本無異。
如不服本判決應於收受判決後10日內向本院提出上訴書狀，並應
敘述具體理由；其未敘述上訴理由者，應於上訴期間屆滿後20日
內向本院補提理由書（均須按他造當事人之人數附繕本）「切勿
逕送上級法院」。
中    華    民    國    99    年     3    月      31  日
                                書記官  張子涵
附錄法條：
毒品危害防制條例第10條第1 項、第2項
施用第一級毒品者，處6 月以上5 年以下有期徒刑。
施用第二級毒品者，處3 年以下有期徒刑。

司法院資訊處製作；財團法人民間司法改革基金會備份。
